【裁判字號】    97,易,1121
【裁判日期】    971224
【裁判案由】    竊盜
【裁判全文】
臺灣屏東地方法院刑事判決              97年度易字第1121號
公  訴  人  臺灣屏東地方法院檢察署檢察官
被      告  甲○○
                    （現因另案於臺灣高雄監獄執行中）
上列被告因竊盜案件，經檢察官提起公訴（97年度偵字第6728號
），被告於本院準備程序中就被訴事實為有罪之陳述，經本院裁
定依簡式審判程序審理，判決如下：
    主  文
甲○○共同竊盜，累犯，處有期徒刑捌月，減為有期徒刑肆月，
如易科罰金，以新台幣壹仟元折算壹日。
    事  實
一、甲○○前因妨害自由案件，經臺灣高雄地方法院以92年度訴
    字第703 號判決判處有期徒刑5 月、8 月，定應執行有期徒
    刑1 年，嗣經上訴臺灣高等法院高雄分院及最高法院均經上
    訴駁回而確定，而於民國95年5 月29日縮刑期滿執行完畢，
    隔日出監。詎仍不知悔改，與綽號「施仔」真實姓名年籍不
    詳之成年男子共同基於意圖為自己不法所有之犯意聯絡，於
    96 年1月16日14時25分許，駕駛向「長欣租賃公司」（檢察
    官起訴書誤載為「朋元汽車租賃行」）承租之車號8M-1 301
    號自用小貨車，前往屏東縣屏東市○○路之和生市場，由綽
    號「施仔」之人下車徒手竊取乙○○○所有之白鐵桌2 張，
    並將之搬運上小貨車，甲○○則在車上把風，得手後變賣現
    金新台幣（下同）1200元，花用殆盡，嗣為警調閱監視錄影
    畫面發現上開自小貨車，而循線於長欣租賃公司內將甲○○
    所簽立之租賃契約書上指紋送請比對，確認與內政部警政署
    刑事警察局檔存甲○○指紋卡片之左拇指指紋相符，而查知
    上情。
二、案經屏東縣政府警察局移請臺灣屏東地方法院檢察署檢察官
    偵查起訴。
    理  由
壹、程序方面
一、按「除簡式審判程式、簡易程式及第三百七十六條第一款、
    第二款所列之罪之案件外，第一審應行合議審判。」此刑事
    訴訟法第284 條之1 定有明文。又本件檢察官起訴被告所犯
    係刑法第320 條第1 項之竊盜罪，屬於刑事訴訟法第376 條
    第2 款所定之罪，是依上開規定，即由本院獨任進行審判程
    序，就此合先敘明。
二、按除被告所犯為死刑、無期徒刑、最輕本刑為3 年以上有期
    徒刑之罪或高等法院管轄第一審案件者外，於法院行準備程
    序進行中，被告先就被訴事實為有罪之陳述時，審判長得告
    知被告簡式審判程序之旨，並聽取當事人、代理人、辯護人
    及輔佐人之意見後，裁定進行簡式審判程序；又簡式審判程
    序之證據調查，不受刑事訴訟法第159 條第1 項、第161 條
    之2 、第161 條之3 、第163 條之1 及第164 條至第170 條
    規定之限制，刑事訴訟法第273 條之1 第1 項、第279 條第
    2 項前段、第273 條之2 分別定有明文。被告所為係犯死刑
    、無期徒刑、最輕本刑為3 年以上有期徒刑以外之罪，其於
    準備程序中就被訴事實為有罪之陳述，經本院告知簡式審判
    程序之旨，並聽取公訴人、被告之意見後，本院認為適宜進
    行簡式審判程序，依刑事訴訟法第273 條之1 第1 項規定，
    裁定進行簡式審判程序，合先敘明。
貳、實體部分
一、上開犯罪事實業據被告甲○○於本院審理中坦承不諱，核與
    被害人乙○○○指述之情節以及證人許珈瑋、林欣逢證述之
    情節均相符，復有車籍資料作業詳細畫面、中華民國小客車
    租賃定型化契約書、內政部警政署刑事警察局鑑驗書、照片
    等附卷可稽，被告之自白核與事實相符，本件事證已明，被
    告犯行洵堪認定。
二、核被告所為，係犯刑法第320 條第1 項之竊盜罪。被告與綽
    號「施仔」之成年男子，具有犯意聯絡及行為分擔，為共同
    正犯。檢察官起訴書雖認被告係於96年1 月16日14時25分許
    ，駕駛向「朋元汽車租賃行」承租之車號8M-1301 號自用小
    貨車，前往上開地點竊取，然查被告於警詢中陳稱伊係在高
    雄縣鳳山市「長欣租賃公司」租賃車號8M-1301 號自用小貨
    車（見警卷第3 頁），且證人許珈瑋亦於警詢中證述其是「
    長欣租賃公司」之負責人，被告曾向伊租車（見警卷第9 頁
    ），甚且屏東縣政府警察局刑事案件移送書中亦載明本件乃
    警方循線於「長欣租賃公司」內將被告所簽立之租賃契約書
    上指紋送請比對而查獲（見偵卷第2 頁），故足認被告應係
    駕駛向「長欣租賃公司」承租之車號8M-1301 號自用小貨車
    ，前往上開地點竊取本件財物，起訴書此部認定容有誤會。
    被告前因妨害自由案件，經臺灣高雄地方法院以92年度訴字
    第703 號判決判處有期徒刑5 月、8 月，定應執行有期徒刑
    1 年，嗣經上訴臺灣高等法院高雄分院及最高法院均經上訴
    駁回而確定，而於95年5 月29日縮刑期滿執行完畢，隔日出
    監一情，有臺灣屏東地方法院檢察署刑案資料查註紀錄表、
    臺灣高等法院被告全國前案紀錄表各1 紙附卷可稽，其於5
    年以內再犯本件有期徒刑之罪，為累犯，應依刑法第47條之
    規定加重其刑。爰審酌被告為圖不勞而獲而犯罪，前有多起
    竊盜前科；惟本件所得財物價值非鉅及犯後坦承犯行等一切
    情狀，量處如主文所示之刑。又民國96年7 月16日施行之中
    華民國九十六年罪犯減刑條例第5 條規定「本條例施行前，
    經通緝而未於中華民國九十六年十二月三十一日以前自動歸
    案接受偵查、審判或執行者，不得依本條例減刑。」故被告
    或受刑人因該規定而不得減刑之案件，係指於該條例施行前
    已經法院發布通緝，但被告或受刑人未於上開期限內自動接
    受偵查、審判或執行之具體個案而言，並不及於同一被告涉
    犯之其他案件（最高法院97年台非字第252 號著有判決可供
    參照）。本件被告雖有多起經法院或檢察署發布通緝之紀錄
    ，此有臺灣高等法院通緝記錄表1 紙附卷可證，然就本件則
    未經通緝，且合於中華民國九十六年罪犯減刑條例第2 條第
    1 項第3 款規定，揆諸前揭說明，此部分應依該規定減其刑
    期為二分之一，故減為有期徒刑4 月，並諭知易科罰金之折
    算標準。
據上論斷，應依刑事訴訟法第284 條之1 、第273 條之1 第1 項
、第299 條第1 項前段，刑法第28條、第320 條第1 項、第47條
第1 項，中華民國96年罪犯減刑條例第2 條第1 項第3 款、第7
條、第9條，判決如主文。
本案經檢察官陳鼎文到庭執行職務。
中    華    民    國    97    年    12    月    24    日
                  刑事第一庭    法  官  羅培毓
以上正本證明與原本無異。
如不服本判決應於收受判決後10日內向本院提出上訴書狀，並
應敘述具體理由；其未敘述上訴理由者，應於上訴期間屆滿後
20日內向本院補提理由書（均須按他造當事人之人數附繕本）
「切勿逕送上級法院」。
中    華    民    國    97    年    12    月    24    日
                                書記官  呂坤宗
附錄本案論罪科刑法條：
中華民國刑法第320條
（普通竊盜罪、竊佔罪）
意圖為自己或第三人不法之所有，而竊取他人之動產者，為竊盜
罪，處 5 年以下有期徒刑、拘役或 5 百元以下罰金。
意圖為自己或第三人不法之利益，而竊佔他人之不動產者，依前
項之規定處斷。
前二項之未遂犯罰之。


司法院資訊處製作；財團法人民間司法改革基金會備份。
